臺灣新竹地方法院刑事判決　　　　　　　　　　　　　九十一年度交訴字第九七號
　　公　訴　人　臺灣新竹地方法院檢察署檢察官
　　被　　　告　甲○○
右列被告因公共危險案件，經檢察官提起公訴（九十一年度偵字第二八四號），本院
判決如左：
    主  文
甲○○服用酒類，不能安全駕駛動力交通工具而駕駛，處拘役伍拾玖日，如易科罰金
，以參佰元折算壹日；又駕駛動力交通工具肇事，致人死傷而逃逸，處有期徒刑柒月
。均緩刑參年，緩刑期內付保護管束。
    事  實
一、甲○○明知飲酒過量，會使人降低操控動力交通工具之注意能力，易發生車禍肇
    事之公共危險，竟仍於民國九十一年一月三日下午五時許，在新竹縣竹東鎮頭重
    埔某處與友人飲酒後，酒精濃度高達公升０．七九毫克，已達不能安全駕駛動力
    交通工具之狀態下，仍駕駛車牌號碼Ｒ三─三六三九號自小客車，沿新竹縣芎林
    鄉○○路往竹東鎮方向行駛，其原應注意汽車行駛時，駕駛人應注意車前狀況，
    並隨時採取必要之安全措施，且當時之視線及路況均良好，依其情形，並無不能
    注意之情事，然因飲酒後已達不能安全駕駛之狀態，竟疏未注意及此，於行駛至
    新竹縣芎林鄉○○路○段燥坑口段時，未注意車前狀況，撞及同向在前之由被害
    人丙○○所騎乘之車號ＲＯＪ─六八九號機車使之倒地，並致被害人丙○○因而
    受有右小手臂擦傷及臀部疼痛之傷害（過失傷害部分業經撤回告訴，另為不起訴
    處分）；甲○○明知其駕車已肇事，並致使人受傷，竟未下車查看，隨即駕車駛
    離逃逸，嗣因被害人丙○○記下肇事車號報警而於當日晚上八時許，為警在新竹
    縣竹東鎮○○路九巷二四號四樓住宅查獲甲○○，並於查獲詢問過程中，甲○○
    有語無倫次、多話之情事，於肇事後約二時左右，經以酒精測定器仍測得其呼氣
    酒精濃度度高達每公升０．七九毫克，已逾越不能安全駕駛之酒後呼氣酒精濃度
    每公升○．五五毫克之參考值甚多，顯不能安全駕駛動力交通工具。
二、案經丙○○訴由新竹縣警察局竹東分局報請臺灣新竹地方法院檢察署檢察官偵查
    起訴。
    理  由
一、訊據被告甲○○固坦承酒後駕車之犯行，雖矢口否認肇事遺棄之行為，辯稱當時
    酒醉撞到時不知撞到人，以為擦撞安全島，雖於偵查及警訊中供稱當時有停車見
    告訴人無事且認係其過失之詞，係因在酒醉狀態下之陳述，伊並無逃逸遺棄之意
    云云。惟經查，被告於偵查中經訊問時，已係隔日即九十一年一月四日下午三時
    許，距其飲酒及肇事時相隔約二十四小時，當已非在酒醉狀態，被告供稱於偵查
    陳述時係在酒醉狀態下顯係不實，況依其於警訊之供述，顯即可知被告當時確已
    知悉撞到人，而本件事故又係被告車輛之左前側撞及告訴人丙○○機車之後側，
    告訴人被撞後係摔落地面且機車呈滑行狀態，業據其於本院供述甚詳，被告對此
    亦不予否認，則按之正常行車狀態，既係左前側撞到人，豈可能未能注意到而誤
    認係撞及安全島？況依被告於本院所述，既已知撞到安全島，顯然非酒醉至無法
    辨識道路或人之狀況，又豈可能連安全島與人均無法分辨？則告訴人丙○○於本
    院証稱當時伊係確定該處無車時方騎過去，發現被告車子衝過來，被告車輛為前
    方駕駛座前撞到其右後側，事故地點係在安全島間之分隔島處，撞到後其身體飛
    出去，車子呈滑行狀態，被告當時有將車輛停下，但未下車查看，後被告開車要
    走，伊記住其車牌，當時有一群學生經過看其狀況而報警等語堪以採信，且証人
    乙○○即經通知到場處理之警員亦結稱：其經路人報案到現場時被害人輕微受傷
    坐在路旁，機車在路旁，已拉到旁邊移動過，被告不在現場，被害人指稱被告撞
    到他就跑，係依被害人提供之車號在被告家中找到被告等語，核與告訴人丙○○
    於警訊中及本署偵查時之指訴相符，被告既坦承當時確有肇事，且既見有人受傷
    ，竟未下車查看即駕車離去，顯係肇事後致人於傷而逃逸甚明，此外本件並有道
    路交通事故調查報告表暨事故現場圖、酒精測試報告、測試觀察紀錄表、和解書
    等一紙在卷可稽，被告自白部分核與事實相符，其犯罪事証明確，犯行堪以認定
    。
二、核被告甲○○所為，係犯刑法第一百八十五條之三違背安全駕駛罪及同法第一百
    八十五條之四肇事遺棄罪。被告前開所犯二罪間，犯罪構成要件不同，行為互殊
    ，顯係基於各別犯意為之，應予分論併罰。爰審酌被告飲酒至酒精濃度高達公升
    ０．七九毫克以上之程度時，仍駕駛動力交通工具，顯然漠視他人生命及財產之
    安全，並因而肇事致人受傷，然竟未即刻將受害者送醫，並報警處理，反即逃逸
    ，其遺棄受傷之人在場，對事故之澄清有不利之影響，及對受害者之傷害可能亦
    因而加大，惟其於經查獲後，犯後態度原雖不佳，然其後業經與被害人丙○○達
    成和解，並賠償告訴人所受之損失，僅於本院時竟仍為圖免責而多方辯飾，其心
    態尚有可議之處，然再參以告訴人所受之傷勢並非嚴重，且告訴人並已原諒被告
    等情，乃分別量處如主文所示之刑，拘役部分並諭知易科罰金之折算標準。又被
    告丙○○前未曾犯罪，有臺灣高等法院被告全國前案紀錄表及臺灣新竹地方法院
    檢察署刑案資料查註記錄表在卷可稽，且被告係偶犯本件之罪，又肇事後不敢面
    對現實，而採取逃避之方式，係屬人性中遇事逃避之常，其可責難性尚非甚高，
    雖可能因而造成被害人受傷嚴重或無法查知肇事人之情況，幸本件並非有此嚴重
    之後果，蓋當時被告之車牌業經被害人查悉而得查獲本件，惟被告經此偵、審程
    序，亦當知悉將來酒後不可駕車及肇事後應極力救助傷患之情形，故認其所受之
    教訓應已足夠，信無再犯之虞，故認本件所宣告之拘役或有期徒刑尚無執行之必
    要，本件前開所宣告之刑均以暫不執行為宜，爰並均宣告緩刑三年，以勵其自新
    。然被告係因法治教育不足，且不知酒後駕車及肇事逃逸造成對他人傷害之後果
    ，而罹前開罪刑，故為加強其法律教育，認被告於緩刑期內應付保護管束，其於
    保護管束期間除應輔以法律常識之教育外，並應由保護管束機關督促其至公私立
    醫療院所等單位，為因車禍事故而受害之人服務，且服務時間不應少於一周，促
    其真正了解其行為可能造成之危害，使其知所警惕，以後當不可能再有此犯行，
    爰並宣告於緩刑期內付保護管束。
據上論斷，應依刑事訴訟法第二百九十九條第一項前段，刑法第一百八十五條之三、
第一百八十五條之四、第四十一條第一項前段、第五十一條第十款、第七十四條第一
款、第九十三條第一項，罰金罰鍰提高標準條例第一條前段、第二條，判決如主文。
本案經檢察官陳榮林到庭執行職務。
中      華      民      國      九十一      年      十      月    八    日
                                臺灣新竹地方法院交通法庭
                                    法  官  王紋瑩
右正本證明與原本無異。
如不服本判決，應於判決送達後十日內向本院提出上訴狀( 應附繕本 )，上訴於
臺灣高等法院。
                                    書記官  馮玉玲
中      華      民      國      九十一      年      十      月    八    日
刑法第一百八十五條之三：
服用毒品、麻醉藥品、酒類或其他相類之物，不能安全駕駛動力交通工具而駕駛者，
處一年以下有期徒刑、拘役或三萬元以下罰金。
刑法第一百八十五條之四：
駕駛動力交通工具肇事，致人死傷而逃逸者，處六月以上五年以下有期徒刑。
